

Federico A. Flaumenbaum

Fecha de nacimiento: 30/09/1987

Nacionalidad: Argentina

DNI: 33.366.039

Teléfono: (54-11) 15-5-762-8968
E-mail: fedeflau @hotmail.com

Estudiante de ingeniería civil con especialidad en obras públicas y privadas, enfocado en la planificación, estudio, análisis e interpretación de proyectos de obra civil y edificación. Conocimiento de programación de obras, presupuesto y licitaciones, con énfasis en diseño de proyectos de edificación y obra civil desde su análisis, elaboración y estructuración, en sus fases propuesta, anteproyecto. Cuento con más de 6 años de experiencia como jóven profesional. Poseo habilidad de trabajo en grupo, comunicación y dirección de personal.

FORMACIÓN ACADÉMICA

□ 2001-2005 Escuela Técnica ORT

Título: Técnico en construcciones con orientación en Maestro Mayor de Obras

□ 2006- Actualidad: UTN - Universidad Tecnológica Nacional

Título: Ingeniero Civil

Materias aprobadas: 75% - Actualmente cursando el último año de la carrera.

EXPERIENCIA PROFESIONAL

Julio 14'- Actualidad

DP&A Real Estate Consulting

Posición: Sobrestante de Dirección de Obra en la Torre Consultatio (Av. Eduardo Madero 900) para el cliente BBVA.

Principales responsabilidades:

- Dirección de Obra:
- 1. Verificación de armado y ejecución, Estructura Hormigón
- 2. Control de Calidad Hormigón
- Coordinación de Instalaciones:
 - Sanitarias
 - Eléctricas (Fuerza Motriz/Iluminación/Corrientes Débiles/BMS)
 - Termo-mecánicas
 - Ejecución Programa de Avance de Obra

2009 - 2014

Estudio Guitelman - Consultores en Ingeniería

Posición: Asistente en càlculo y proyecto Estructural

Obras trabajadas: Luzuriaga 837: 6 edificios de viviendas Multifamiliares.

- Hospital Quintana, Prov. Jujuy: Nuevo edificio anexo al Hospital
- Av. San Juan 2148 CABA: Edificio Multifamiliar, 10 pisos
- Metro Office II, Ugarte 1665, CABA: Edificio De Oficinas
- UADE Lima 1155, CABA: Edificio Universitario

Principales responsabilidades:

- Ejecución de documentación ejecutiva
- Planos municipales y encofrados
- Planillas Armado y doblado de Armadura Estructura Hormigón
- Detalles Constructivos

2007-2008

Solnet SRL

Posición: Analista

Principales responsabilidades:

- 1. Diseño y desarrollo de cobertizos solares metálicos para estacionamientos.
- 2. Cómputo y presupuesto.

2006

SZ Arquitectura

Posición: Auxiliar técnico

Principales responsabilidades:

Obra: Honorio Pueyrredón 353

- Inspección de instalaciones Sanitarias, Eléctricas, Termo mecánicas. 03/2005-05/2005

Pasantías en obra

Obra: Remedios de Escalada de San Martín 1063, relevamiento de obra

Obra: Potosí 4465, relevamiento de obra

Obra: Angel Gallardo 58/60, relevamiento de Obra Obra: Araoz 169, relevamiento de obra de obra

Obra: Ugarteche 3177, relevamiento de obra

IDIOMAS

<u>Inglés:</u> Nivel avanzado oral y escrito.

Asociación Argentina de Cultural Inglesa, curso Adulto Finalizado 2004 Certificación de Inglés como lengua extranjera, CILE 2, UBA 2006

INFORMÁTICA

Competencias a nivel avanzado:

- AutoCAD (2D & 3D)
- 3D Studio Max + (VRay Rhino 3d)
- Microsoft Project

- Microsoft's Office

- RAM Advance